【裁判字號】    89,易,681
【裁判日期】    890721
【裁判案由】    贓物
【裁判全文】
臺灣桃園地方法院刑事判決                         八十九年度易字第六八一號
    公  訴  人  台灣桃園地方法院檢察署檢察官
    被      告  丙○○
右列被告因贓物案件，經檢察官提起公訴（八十八年度偵字第一七五六八號），本院
判決如左：
    主    文
丙○○故買贓物，處有期徒刑肆月。
    事    實
一、丙○○曾有竊盜、賭博等犯罪前科，最近一次甫於民國（下同）八十八年四月十
    三日因竊盜案件，經台灣新竹地方法院判處有期徒刑三月，緩刑三年，緩刑期內
    付保護管束，並於同年五月十日判決確定，於緩刑期間，猶不知警惕，復於八十
    八年十一月十一日下午一時許，在桃園縣龜山鄉○○路○段與自強北路交岔路口
    之「麥當勞速食店」旁，明知乙○○（本院通緝中）所持有之車牌號碼ＵＺＪ─
    九０三號西元一九九八年份三陽廠牌藍色五十ＣＣ輕機車，係來路不明之贓車（
    該機車係甲○○所舒有，於八十八年十一月十一日上午十一時，在桃園縣中壢市
    龍崗忠貞市場附近巷口失竊），竟仍以新台幣（下同）五千五百元之低價故買之
    。旋於是日下午三時許，其試騎該機車後載乙○○行經桃園縣龜山鄉○○○路陸
    光橋上，因均未戴安全帽，適遇警攔檢盤查，一時心虛欲逃跑，不慎失控人車倒
    地，始偵悉上情。
二、案經桃園縣警察局龜山分局報請台灣桃園地方法院檢察署檢察官偵查起訴。
    理    由
一、訊據被告丙○○矢口否認有何故買贓物之犯行，並辯稱：伊不知該機車是贓車，
    因當時伊到麥當勞吃午飯，而乙○○就問伊是否有意要買機車，剛好伊女兒沒有
    機車可代步，所以才會臨時向他買機車，且乙○○說他有機車證件，並講好要去
    機車行辦理過戶手續，後來伊與乙○○正在試車時，騎沒多久警察就來了，伊還
    沒付錢給乙○○，本件伊真的不知情云云。然查，上開輕機車係甲○○所有於八
    十八年十一月十一日上午十一時許在桃園縣中壢市龍崗忠貞市場附近巷口遭竊，
    屬贓物乙節，業據被害人甲○○指述綦詳，並有贓物認領保管單乙紙附卷可稽。
    次查乙○○並非中古機車商，與被告亦不熟識，先前也未曾與被告有機車之交易
    往來，已經被告供明在卷，且被告亦供稱：「我當時在龜山鄉○○路○段麥當勞
    前吃點心時，突然一名陌生男子（經指認為乙○○）上前搭訕，指稱其急需用錢
    ，要將其所騎乘之輕機車ＵＺＪ─九０三號便宜賣給我，經討價還價後雙方以伍
    仟伍佰元成交。」等語（見偵查卷第十二頁正面），被告與乙○○既未事先聯絡
    ，又利用一般營業場所前交易，其二人間之買賣過程顯有違常情。另被告所購買
    之上開輕機車，係西元一九九八年份，三陽廠牌藍色五十ＣＣ，現尚值約二萬五
    千元，已據被害人甲○○陳明在卷，且被告亦自承該機車看起來很新（見偵查卷
    第十二頁正面），而被告僅以五千五百元之低價購買，其價錢亦顯不相當。參以
    被告既不認識乙○○，而乙○○又未出示任何來源證件或行照，被告以低於市價
    甚多之價格購入該輕機車，豈有不查明貨源之理？足見被告有贓物之認識至為顯
    然，本件事證已明，是被告所辯，要屬卸責之詞，不足採信，其犯行堪以認定，
    應依法論科。
二、核被告丙○○所為，係犯刑法第三百四十九條第二項之故買贓物罪。爰審酌被告
    有犯罪前科，此有台灣高等法院被告全國前案紀錄表存卷可按，其於緩刑期間，
    猶不思省悟，又再度犯案，及其犯罪之動機、目的、手段、所生危害、犯後猶飾
    詞圖卸等一切情狀，量處如主文所示之刑，以示懲儆。。
三、至同案被告乙○○現為本院通緝中，俟到案後，始另行審結，併予敘明。
據上論斷，應依刑事訴訟法第二百九十九條第一項前段，刑法第三百四十九條第二項
，罰金罰鍰提高標準條例第一條前段，判決如主文。
本案經檢察官呂理銘到庭執行職務。
中      華      民      國      八十九      年      七    月    二十一  日
                                      臺灣桃園地方法院刑事第二庭
                                          法  官  李  育  仁
右正本證明與原本無異。
如不服本判決，應於判決送達後十日內向本院提出上訴狀( 應附繕本 )，上訴於
臺灣高等法院。
                                          書記官  王  泰  元
中      華      民      國      八十九      年      七    月    三十一  日
附錄本案論罪科刑法條：
刑法第三百四十九條第二項
刑法第三百四十九條
收受贓物者，處三年以下有期徒刑、拘役或五百元以下罰金。
搬運、寄藏、故買贓物或為牙保者，處五年以下有期徒刑、拘役或科或併科一千元以
下罰金。
因贓物變得之財物，以贓物論。


司法院資訊處製作；財團法人民間司法改革基金會備份。
